# 政府平台公司收地方政府指派购买动车组应如何列报

提问人：wenquan0826 时间：2021-03-01 01:16:00
20X8年 9 月，ABC城市与中国铁路XX局集团签订了《关于加快XX经济区协同发展推进铁路公交化运营合作框架协议》；
20X8年 11 月，中国铁路总公司与XX省人民政府联合批复《XX市域铁路公交化运营改造工程建议书》，同意对XX市既有铁路进行公交化改造，通过“高频发车，优质服务”等手段进行铁路公交化运行；
20X9年 9 月，A联合B、C启动购置（租赁）CRH6A-A型公交化动车组工作，并安排当地某市属国企E、F、G采用融资租赁的方式采购动车组各 1组，每家支付租金 1 亿元，租赁期 10 年，每年等额支付 1000 万元。
我理解，企业租入动车组是为了政府履行社会公共事务买单，租入（即便是购入也是如此）的动车组并不能为其带来经济利益的流入，不应确认为资产。不知这样理解是否恰当，请陈老师指点，如不确认为资产，那E、F、G融资租入的动车组又该如何列报？谢谢

回答人：chenyiwei
你的理解基本合理。购入的动车组不能为出资企业带来经济利益流入（包括租金），不能确认为本企业的资产。理论上这些出资企业最恰当的会计处理是按照购买价款冲减权益，视同对其股东（政府方）的权益分配。
如果是融资租入，即分期付款的，则按照负债的折现值冲减权益，同时确认长期应付款和未确认融资费用。